---
title: "Partiel Thomas SERVANT"
author: "Thomas SERVANT"
output:
  pdf_document: default
  html_document: default
---

```{r setup, include=FALSE}
knitr::opts_chunk$set(echo = TRUE)
```

## R Markdown

<br> Dans le cadre de notre partiel, nous devons réaliser un total de 12 travaux retracant notre parcours et notre travail durant les 30 heures de cours. 
<br>    Le travail à faire est le suivant : 
<br>    - Une entête comportant un titre, un lien Github avec le ou les noms des auteurs.
<br>    - Une synthese de ce travail 
<br>    - Un extrait commenté avec des parties de codes clé avec explication et commentaire. 
<br>    - Une évalutation du travail avec nos 5 criteres. 
<br>    - Une conclusion du travail 

## Definition des 5 critères de notations : 
<br> 1) Présentation et lisibilité du RMD. 
<br> 2) Knit opérationnel.
<br> 3) Contenue facilement compréhensible.
<br> 4) Facilité de réutilisation du code. 
<br> 5) Explication des outils utilisés. 

## Travail n°1 : "La Cross Validation"

Travail réalisé par "Marko ARSIC / Rindra LUTZ" le 15/11/2020. 

https://github.com/ARSICMrk/ARSIC_PSBx/blob/main/R_Travail_Sup/Cross%20Validation.Rmd


## Synthese : 

<br> Les travaux effectué par ces deux etudiants se basent sur la cross-validation, étant une regression linéaire ils se sont concentré sur les méthodes prédictives. 

<br> La regression logistique permet de construire un modele permettant de prédire et expliquer les valeurs prises par une variable cible qualitative.

<br> La cross-validation permet aussi de determiner les paramètres d'un modèle. On met en compétitiion K qui est un "sous-modèle" pour en mesurer la performance et determiner le paramètre testé.


## Extrait commenté du code :

Dans leur introduction , les auteurs ont utilisé le code ci-dessous pour illustrer leur exemple : 

```{r}
library(tidyverse)
library(caret)
# Téléchargement des données
data("swiss")
# Inspecter les données
sample_n(swiss, 3)
# Définition de l'échantillon d'entraînement
set.seed(123) 

train.control <- trainControl(method = "cv", number = 10)
# Entraîner le modèle
model <- train(Fertility ~., data = swiss, method = "lm",
               trControl = train.control)
# Résultats résumés
print(model)

# Définiiton de l'échantillon d'entraînement
set.seed(123)
train.control <- trainControl(method = "repeatedcv", 
                              number = 10, repeats = 3)
# Entraîner le modèle
model <- train(Fertility ~., data = swiss, method = "lm",
               trControl = train.control)
# Résultats résumés
print(model)
```

## Evaluation du travail : 

Ce tutoriel nous a permis d'apprendre comment mettre en place un code qui allait nous permettre d'effectuer une cross-validation sur une base de donnée et d'ainsi, mettre en place des modèles prédictifs.

<br> 1) Présentation et lisibilité du RMD : RMD structuré et facile a lire. 
<br> 2) Knit opérationnel : RMD facile a kniter.
<br> 3) Contenue facilement compréhensible : Bonnes explication avec un bon détail de chaque étape.
<br> 4) Facilité de réutilisation du code : Le code est trop centré sur un exemple en particulier, il est donc difficile a réutiliser sur d'autre projet en l'état.
<br> 5) Explication des outils utilisés : Les différents chunk de code sont bien détaillé, cela aide a la compréhension d'utilisation de tel fonction ou packages.

## Conclusion : 

On peux donc en conclure que c'est un bon RMD, facile a lire et a comprendre grâce a leurs nombreuses explications. Cependant, le faite que leur travail soit autant tournés vers un seul exemple rend le code difficilement réutilisable.

