---
title: "partiel Thomas SERVANT"
author: "Thomas SERVANT"
date: "12/22/2020"
output:
  html_document: default
  pdf_document: default
---


```{r setup, include=FALSE}
knitr::opts_chunk$set(echo = TRUE)
```

## R Markdown

<br> Dans le cadre de notre partiel, nous devons réaliser un total de 12 travaux retracant notre parcours et notre travail durant les 30 heures de cours. 
<br>    Le travail à faire est le suivant : 
<br>    - Une entête comportant un titre, un lien Github avec le ou les noms des auteurs.
<br>    - Une synthese de ce travail 
<br>    - Un extrait commenté avec des parties de codes clé avec explication et commentaire. 
<br>    - Une évalutation du travail avec nos 5 criteres. 
<br>    - Une conclusion du travail 

## Definition des 5 critères de notations : 
<br> 1) Présentation et lisibilité du RMD. 
<br> 2) Knit opérationnel.
<br> 3) Contenue facilement compréhensible.
<br> 4) Facilité de réutilisation du code. 
<br> 5) Explication des outils utilisés. 

## Travail n°2 : "MNIST et Fashion MNIST (illustration dans R)"

Travail réalisé par "Kanlanfeyi Kabirou / Hounsinou Jordy". 

https://github.com/kabirou7/PSBX/blob/main/MNIST.Rmd


## Synthese : 

<br> Le RMD effectué par ces deux étudiants se base sur les technologies de Machine Learning et de Deep Learning, deux technologie qui s'imposent dans tous les secteurs d'activité de nos jours.

<br> MNIST et Fashion MNIST sont des bases de données a la bases de l'apprentissage de ces technologies novatrices.

<br> Ils ont par ailleurs mis en place différentes applications d'algorithmes pour montrer leur utilité.


## Extrait commenté du code :

Dans leur introduction , les auteurs ont utilisé le code ci-dessous pour illustrer leur exemple : 

```{r, eval=FALSE}
library(readr)
library(randomForest)
library(caret)
library(naivebayes)
library(class)
#Pour fractionner les données
library(dplyr)
#Librairies Installée
#caret pour la matrice de confusion
#Lire les deux données: MNIST et fashion MNIST
mnist <- read_csv("mnist_train.csv")
fashion <- read_csv("fashion_mnist_train.csv")

#Encodage de la colonne label 
mnist$label = factor(mnist$label)
fashion$label = factor(fashion$label)

#Visualisation de la structure des données en affichant les premières lignes
head(mnist[1:10,1:10])
head(fashion[1:10,1:10])

#Données scindé en deux parties
train_mnist <-  sample_frac(mnist, 0.8)
test_mnist <- anti_join(mnist, train_mnist)
train_fashion <-  sample_frac(fashion, 0.8)
test_fashion <- anti_join(fashion, train_fashion)


#Random Forest
rf_MNIST <- randomForest(label ~ ., data = train_mnist, ntree = 10)
pred_MNIST1 <- predict(rf_MNIST, test_mnist)
rf_FASH <- randomForest(label ~ ., data = train_fashion, ntree = 10)
pred_FASH1 <- predict(rf_FASH, test_fashion)

#Naive bayes
bayes_MNIST <- randomForest(label ~ ., data = train_mnist)
pred_MNIST2 <- predict(bayes_MNIST, test_mnist)
bayes_FASH <- randomForest(label ~ ., data = train_fashion)
pred_FASH2 <- predict(bayes_FASH, test_fashion)

#Utilisation de la matrice de confusion pour évaluer nos modèles construit
cm_rf1 <- confusionMatrix(pred_MNIST1, test_mnist$label)
cm_rf2 <- confusionMatrix(pred_FASH1, test_fashion$label)
cm_nb1 <- confusionMatrix(pred_MNIST2, test_mnist$label)
cm_nb2 <- confusionMatrix(pred_FASH2, test_fashion$label)

#Nous créons une matrice 2x2
valeurs <- matrix(c(cm_nb1$overall["Accuracy"],cm_nb2$overall["Accuracy"],cm_rf1$overall["Accuracy"],cm_rf2$overall["Accuracy"]), ncol = 2)
colnames(valeurs)<- c("Naive Bayes", "Random Forest")
rownames(valeurs)<- c("MNIST", "Fashion MNIST")
tableau <- as.table(valeurs)
print(tableau)

# Visualisation de la matrice
cm_rf1
```

## Evaluation du travail : 

Ce tutoriel a pour but d'aborder les principes du machine Learning et du Deep Learning, malheureusement le knit n'etant pas executable cela ne permet pas de voir quelles sont les résultats obtenue.

<br> 1) Présentation et lisibilité du RMD : RMD structuré et facile a lire. 
<br> 2) Knit opérationnel : RMD difficile a kniter, après avoir passé un long moment a retrouver les fichier en csv, une erreur récurrente apparait au niveau de la ligne 65 et 66.
<br> 3) Contenue facilement compréhensible : Bonnes explication avec un bon détail de chaque étape.
<br> 4) Facilité de réutilisation du code : Le code a l'air d'être bien détaillé, cependant ne marchant pas chez moi il semble donc très peu réutilisable.
<br> 5) Explication des outils utilisés : Les différents chunk de code sont bien détaillé, cela aide a la compréhension d'utilisation de tel fonction ou packages.

## Conclusion : 

On peux donc en conclure que c'est un bon RMD, facile a lire et a comprendre grâce a leurs nombreuses explications. Cependant, le faite que leur travail soit autant tournés vers un seul exemple rend le code difficilement réutilisable.